臺灣高等法院臺南分院刑事裁定
111年度抗字第917號
抗  告  人  
即 受 刑人  張家祥
上列抗告人即受刑人因定應執行刑案件，不服臺灣臺南地方法院
中華民國111年11月2日111年度聲字第1780號裁定，提起抗告，
本院裁定如下：
    主  文
原裁定撤銷。
張家祥犯如附表所示各罪所處之刑，應執行有期徒刑捌年。
    理  由
一、原裁定意旨詳如附件。
二、抗告意旨略以：抗告人即受刑人（下稱抗告人）所犯如附表
    編號1至4之罪曾經定應執行刑為有期徒刑5年，如附表編號5
    至6之罪曾經定應執行刑為有期徒刑4年2月，相加共有期徒
    刑9年2月，原裁定卻定應執行刑為有期徒刑8年8月，僅減6
    月有期徒刑，實屬過重，有失比例原則，因抗告人所犯時間
    相近，初犯及數案都是自白，其中最重之宣告刑為有期徒刑
    3年10月，數罪併罰應對抗告人有利之目的，保障抗告人可
    從輕量刑，給與自新機會，法律並非以加重為目的，請求撤
    銷原裁定，從輕裁定，給抗告人自新機會等語。
三、按法院於酌定執行刑時，不得違反刑法第51條之規定，並應
    體察法律規範之目的，謹守法律內部性界限，以達刑罰經濟
    及恤刑之目的。法院依刑法第51條第5款定執行刑者，宜注
    意刑罰邊際效應隨刑期而遞減及行為人所生痛苦程度隨刑期
    而遞增之情形，並考量行為人復歸社會之可能性，妥適定執
    行刑。執行刑之酌定，並宜綜合考量行為人之人格及各罪間
    之關係；審酌各罪間之關係時，宜綜合考量數罪侵害法益之
    異同、對侵害法益之加重效應及時間、空間之密接程度，各
    罪間之獨立程度較高者，法院宜酌定較高之執行刑，但仍宜
    注意維持輕重罪間刑罰體系之平衡，此有司法院訂頒之刑事
    案件量刑及定執行刑參考要點第22、23、24點規定，可資參
    照。
四、經查：
（一）抗告人因違反毒品危害防制條例等案件，經法院分別判處
      如原裁定附表編號1至6所示之刑，均經確定在案，此有如
      原裁定附表編號1至6所示各該刑事判決、裁定及臺灣高等
      法院被告前案紀錄表在卷可憑。原審法院經審核卷證結果
      ，認聲請為正當，依刑事訴訟法第477條第1項，刑法第53
      條、第51條第5款，定其應執行刑為有期徒刑8年8月，係
      在抗告人本件各宣告刑中刑期最長之有期徒刑3年10月（
      即如原裁定附表編號2、5所示刑期）以上，及依刑法第51
      條第5款規定各刑合併不得逾有期徒刑30年之範圍內，合
      於法律規定之外部性界限，亦未逾越其內部性界限即有期
      徒刑9年2月（即如原裁定附表編號1至4、5至6所示之罪，
      分別經原審法院以111年度聲字第783號裁定、111年度訴
      字第413號判決，定應執行刑為有期徒刑5年、4年2月確定
      ），從形式上觀察，固無違反定刑之外部界限及內部界限
      ，並屬事實審法院職權之合法行使。
（二）惟抗告人所犯如原裁定附表編號1至2、5至6所示之罪，均
      係犯販賣第二級毒品既遂罪，如附表編號3所示之罪，則
      係犯販賣第二級毒品未遂罪，如附表編號4所示之罪，則
      係犯持有第二級毒品純質淨重20公克以上之罪，犯罪之時
      間則均係集中於109年3月至7月間，是抗告人於上開犯罪
      期間內，多次反覆為販賣第二級毒品及持有第二級毒品純
      質淨重20公克以上等犯行，固顯示抗告人具有強烈之法敵
      對意識，而無足取，然綜合評價抗告人上開所犯之罪，均
      係違反毒品危害防制條例之罪，各罪之罪質及侵害法益種
      類復屬相同，犯罪手法又為類似相近，且係於短期間內反
      覆為之，倘合併審理本得有於同一刑事訴訟程序中接受審
      判並酌定應執行刑之機會，然僅因檢警偵查進度不同而分
      別起訴，並經原審分別宣告數罪刑，喪失於同一刑事訴訟
      程序中接受審判並酌定應執行刑之機會，此於抗告人之權
      益難謂並無影響，故考量抗告人所犯如原裁定附表編號1
      至6所示之罪，各罪之獨立性較低，於併合處罰時，因所
      侵害者為同質性之法益，責任非難重複之程度較高，法益
      侵害之加重效應應予遞減，依上開司法院訂頒之刑事案件
      量刑及定執行刑參考要點第22、23、24點等規定，允宜酌
      定較低之應執行刑。然原審於再次合併定應執行刑時，僅
      從內部性界限之上限即有期徒刑9年2月，減去有期徒刑6
      月，定刑為有期徒刑8年8月，尚難認已符合定應執行刑之
      比例原則、平等原則及責罰相當原則，且與刑罰經濟及恤
      刑目的之限制加重原則無違，故其裁量權之行使尚非妥適
      。
五、綜上所述，本件抗告意旨指摘原裁定不當，非無理由，應由
    本院將原裁定撤銷，另為避免抗告人因案件於程序上之先後
    起訴、審判，而影響其權益及司法公平性之實現，並審酌抗
    告人所犯如附表編號1至6所示之罪於罪質、犯罪類型、態樣
    、侵害法益等均屬相同，犯罪之時間亦屬相近，而為整體之
    非難評價，及權衡法秩序理念規範之比例原則、平等原則、
    責罰相當原則、重複評價禁止原則等自由裁量權之內部抽象
    價值要求界限、刑罰經濟及恤刑之目的、限制加重原則，並
    綜合考量抗告人之人格及各罪間之關係、輕重罪間刑罰體系
    之平衡，在量刑權之法律拘束性原則及量刑權之內、外部界
    限範圍內，定其應執行之刑如主文欄第二項所示。
六、據上論斷，應依刑事訴訟法第413條、第477條第1項，刑法
    第53條、第51條第5款，裁定如主文。
中　　華　　民　　國　　111 　年　　12　　月　　15 　日
                  刑事第三庭    審判長法  官  郭玫利  
                                      法  官  王美玲
                                      法  官  林臻嫺
以上正本證明與原本無異。
如不服本裁定，應於收受本裁定後五日內向本院提出再抗告狀。
　　　　　　　　　　　　　　　　　　　書記官  劉素玲
中　　華　　民　　國　　111 　年　　12　　月　　15　　日